【裁判字號】    95,上訴,1302
【裁判日期】    951206
【裁判案由】    偽造有價證券
【裁判全文】
臺灣高等法院臺中分院刑事判決        95年度上訴字第1302號
上  訴  人
即  被  告  己○○
選任辯護人  陳浩華  律師
上列上訴人因偽造有價證券案件，不服臺灣臺中地方法院九十四
年度訴字第一四七號中華民國九十五年三月一日第一審判決（起
訴案號：臺灣臺中地方法院檢察署九十三年度偵字第一○、四九
四八號），提起上訴，本院判決如下：
    主  文
原判決撤銷。
己○○無罪。
    理  由
一、本件公訴人之公訴意旨略以：被告己○○（以下簡稱為被告
    ）明知其已於民國（下同）九十二年間起，已係銀行拒絕往
    來戶，竟起意為自己不法之所有，於同年六月中旬，在不詳
    地點收受庚○○（業經臺灣臺中地方法院另案判處有期徒刑
    一年，緩刑三年確定）所交付之偽造「發票人戊○○、台灣
    省合作金庫松山支庫支票」空白支票數張後，雖預見該支票
    係偽造且未經發票人戊○○之授權，竟意圖供行使之用，先
    後擅自在上開偽造之支票票號ＬＨ0000000、ＬＨ0
    000000、ＬＨ0000000號支票（即附表編號一
    、二、三所示支票）上面分別填寫新台幣（下同）一百三十
    萬元、一百二十萬元、三十萬元之金額，並於同年六月間在
    台中市境內，將上開面額一百三十萬元、一百二十萬元之偽
    造支票，交予壬○○充為土地買賣價金，嗣壬○○分別將支
    票轉讓予林水境（現已死亡）及邱文彬，經提示後退票，始
    循線查悉上情，因認被告涉犯刑法第二百零一條第一項之意
    圖供行使之用而偽造有價證券罪。
二、惟按犯罪事實應依證據認定之，無證據不得認定犯罪事實；
    又不能證明被告犯罪者，應諭知被告無罪之判決；以上於刑
    事訴訟法第一百五十四條第二項及同法第三百零一條第一項
    分別定有明文。又刑法第二百零一條第一項偽造有價證券罪
    之所謂偽造，係以行為人並無制作權而擅自以他人名義虛偽
    制作為必要，苟行為人係基於有制作權人之同意或授權或其
    他原因有權原因而制作，即無偽造之可言，其就偽造支票而
    論，苟支票之發票人於支票上簽蓋發票人之姓名或印章後而
    同意或授權執票人自行填寫支票金額及支票發票日期以完成
    發票行為，則嗣後執票人就該僅簽蓋發票人姓名或印章之空
    白支票填寫金額及發票日期，以完成發票之行為，即非上開
    法條所謂之偽造，而得以偽造有價證券罪相繩（最高法院八
    十一年度台上字第六三九六號裁判意旨參照）。
三、本件公訴人指訴被告涉有意圖供行使之用而偽造有價證券之
    罪嫌，係以：證人壬○○、邱文彬、林淑華、邱鈺婷於警、
    偵訊中之指證，及合作金庫銀行松山分行九十二年九月十日
    合金松山存字第○九二○○○四八三九號函與扣案之上開支
    票，以及被告自承其於九十二年四月間已遭銀行列為拒絕往
    來戶，其對支票之辨別及使用有豐富經驗，且早已知悉支票
    之領用及簽發，若真係借用支票應明知須獲得發票權人之授
    權，再依被告於偵查中所供「當初庚○○拿三張支票向我借
    錢，因他拿給我的三張支票信用不好，我不願意，所以我反
    問他有無支票可以借我使用，他提出他有朋友因生意經營不
    善，尚有二十幾張支票，可以借我使用，但有先聲明如果有
    賺錢要分紅給他」等語，足證被告已知庚○○所提供之支票
    已有可疑，竟仍收受而加以填載金額，縱非明知亦有意圖供
    行使之用而偽造有價證券之不確定故意等情，為提起本件公
    訴之依據。惟本案被告雖坦承伊確有交付上開支票給證人壬○○，亦坦承上開支票之發票日及票面金額，係經由伊之指
    示交由證人癸○○填載之後，由伊將其中附表編號一、二、
    三所示支票交付給證人壬○○，但被告堅決否認伊有公訴人
    所指訴之上開犯罪情事，並辯稱：附表編號一、二、三所示
    之支票，與附表四、五、六、七、八、九所示之支票共計九
    張，均是伊向證人庚○○借來使用，借來時已蓋印章，伊並
    不知道此是偽造的支票，亦不知道證人庚○○如何取得這些
    支票，伊向證人庚○○借用支票時，就有說將來要包一個紅
    包給證人庚○○，且伊在收受上開支票之後，亦有請蔡秋燕
    幫忙查詢上開支票發票人之信用狀況，經被告知信用狀況良
    好之後，伊認有獲得授權，才為簽發，且附表編號一、二、
    三所示之支票，是證人壬○○向伊借用，並非係要支付伊所
    經營之敦城公司向證人壬○○購買坐落臺中縣潭子鄉○○段
    四○之一、四○之三地號土地之買賣價金，伊並無偽造有價
    證券之犯罪故意，應不為罪等情。
四、經查：
（一）本案證人邱文彬、邱鈺婷（邱文彬之女）二人於警訊中，
      係就邱文彬如何向證人壬○○收受取得附表編號一所示支
      票一紙，及在此後如何交由邱鈺婷持向銀行提示之經過等
      事項，而為陳述。又證人林淑華（即富邦銀行台中分行職
      員）於警、偵訊中，亦係就邱鈺婷於九十二年七月十八日
      持上開支票委託富邦銀行台中分行代收提示之事，而為證
      述。其等均不知被告係如何取得上開支票，尚無從依據其
      等三人之警、偵訊陳述或證詞，據以認定被告係明知未獲
      授權而簽發支票。
（二）又合作金庫銀行松山分行雖於九十二年九月十日以合金松
      山存字第○九二○○○四八三九號函，向台北市政府警察
      局覆稱：戶名戊○○、票號ＬＨ0000000號、面額
      一百三十萬元之支票，並非該銀行發給之支票，而係偽造
      之支票等語（見四九四八號偵卷第二九頁）；另經原審法
      院函查，合作金庫銀行松山分行亦於九十四年七月十三日
      以合金松山存字第○九四○○○三七四九號函，向原審法
      院覆稱：附表編號一至三、五至七所示之支票原本六紙，
      均非該銀行所印製（原審法院卷第一八八頁）。惟合作金
      庫銀行松山分行九十二年九月十日合金松山存字第○九二
      ○○○四八三九號函，係以上開支票並非該銀行所發給，
      而認定此張支票係屬偽造之支票；至於上開支票所蓋印文
      ，是否與戊○○開戶之約定往來印文不符，合作金庫銀行
      松山分行則未認定。而經原審法院向合作金庫銀行松山分
      行函查結果，確有戊○○於九十年十二月間在臺灣省合作
      金庫銀行松山分行開設帳號為二八四二四之三號之支票存
      款帳戶，此有合作金庫銀行松山分行九十四年三月九日合
      金松山存0000000000二號函及隨函檢送之「新
      開戶建檔登錄單」及「支票存款印鑑卡」各一件在卷可稽
      （見原審法院卷第一一五至一一八頁）。依據上開「支票
      存款印鑑卡」上面所蓋之「戊○○」印文，與卷內附表編
      號一至三、五至九所示各紙支票影本（見原審卷第六一、
      六二、六四、六五、二八○、二八一頁，又附表編號四之
      支票已遭撕毀）上面所蓋之「戊○○」印文，以肉眼比對
      結果，無論從印文之大小、字體、字形或字跡，均無從認
      定其間有何不符之處（原審法院亦認定並無積極之證據可
      資認定上開支票上面之印文，係以偽造之戊○○印章所蓋
      ）。則在別無其他反證之情形下，被告辯稱：附表編號一
      至三、五至九所示各紙支票及附表編號四所示之支票，係
      在臺灣省合作金庫銀行松山分行開設上開支票存款帳戶之
      「戊○○」蓋用印章之後所交付乙情，即難認不可採信。
      而上開戊○○，並未經公訴人於偵查中傳喚查證上情，亦
      未於原審法院聲請傳喚。嗣在本院審理時，被告雖聲請本
      院傳喚，但經本院按址傳喚無著。則上開戊○○是否確未
      授權被告簽發上開支票，已非可遽認。雖申設上開支票存
      款帳戶之戊○○，不可能會替被告支付上開支票之票款，
      但被告明知支票嗣後不可能會獲得兌付，仍故為簽發行使
      ，係屬有無向他人詐欺之問題，此與支票之簽發有無獲得
      授權，係屬不同之二事。如再依據戊○○帳戶之法務部票
      據信用資訊連結作業系統查詢明細表（見原審卷宗第一三
      三至一六○頁），顯示戊○○上開帳戶及其另在台北市第
      五信用合作社、國泰世華商業銀行松山分行所開設之支票
      存款帳戶，自九十二年八、九月間之後，確有大量且詎額
      之退票紀錄（全部總張數有四百四十七張，退票總金額有
      一億七千二百五十八萬五千三百九十二元）觀之，上開戊○○至有申設支票存款帳戶再領取支票大量販賣（即證人
      庚○○所證述之「芭樂票」）之可能。在此種情形，即難
      認定買受上開支票並簽發之人，有犯刑法偽造有價證券之
      罪責。
（三）另依據合作金庫銀行松山分行九十二年九月十日合金松山
      存字第○九二○○○四八三九號函，附表編號一所示之支
      票，雖非該銀行發給之支票，但在證人邱鈺婷於九十二年
      七月十八日持上開支票委託富邦銀行台中分行代收提示之
      時，收受上開支票之富邦銀行台中分行職員林淑華當時仍
      不知道此係假支票，故亦有辦理代收，此後係經警方通知
      銀行，其才知悉此係假支票，此情已據證人林淑華於偵查
      中證述明確。且被告係將附表編號一、二、三所示之支票
      交給證人壬○○，將附表編號五、六、七所示支票交給證
      人丙○○（被告原亦有簽發附表編號四所示支票要交給證
      人丙○○，但其後因受款人公司名稱書寫有誤而撕毀），
      另將附表編號八、九所示支票交給證人丁○○，上開各情
      已據證人壬○○、丙○○、丁○○於原審法院審理時證述
      明確。其中，證人壬○○並證稱其收受支票時，沒有發覺
      支票的紙質與一般支票不同，其認為是真的，其持向在銀
      行任職之朋友調錢，該朋友亦認為是真的，另其亦有請其
      兒子向銀行查證過帳號及戶名等語（見原審卷宗第二一○
      、二一六頁）。而證人丙○○雖證稱其收到支票之時，紙
      質摸起來怪怪，但其同有證稱：其有收受支票，且隔天經
      其打電話問銀行，銀行人員有告知發票人及帳戶都沒問題
      ，往來正常，所以其乃將支票交給材料商等情（見原審卷
      宗第一七七、一七八頁）。至於證人丁○○於原審法院審
      理時，除未證述其有察覺所收受之支票紙質有何異狀之外
      ，並證稱其在收受支票之後，「有（向銀行照會），照會
      是正常」等語（見原審卷宗第二七三頁）。以在富邦銀行
      台中分行任職之證人林淑華在收受附表一編號一所示之支
      票時，尚無從依據上開支票之紙質等外觀，判認上開支票
      係屬偽造之支票；另收受附表編號一、二、三、五、六、
      七、八、九所示八張支票之證人壬○○、丙○○、丁○○
      ，衡情亦應係無從依據上開支票之紙質等外觀，判認上開
      支票係屬偽造之支票，才會同意收受；而本案並無積極之
      證據足以證明被告對上開事項，有超越證人林淑華、壬○○、丙○○、丁○○等人之辨識能力；則本案自亦無從僅
      憑合作金庫銀行松山分行所函覆「支票並非該銀行所發給
      」之情，即據以認定被告在收受取得上開支票之時，可從
      上開支票之紙質等外觀，而得知此情。
五、次查，附表編號一至九所示九紙支票，係證人庚○○交付給
    被告，此係公訴人及被告所是認之事實，此情並經證人庚○○於原審法院及本院審理時證述明確。雖附表編號一至九所
    示九紙支票，究係被告囑託證人庚○○購買，或係證人庚○○自己借給被告使用，本案被告與證人庚○○雙方各執一詞
    。惟縱使依據證人庚○○在原審法院及本院審理時，先後所
    證：「我本身也沒有票，是因為被告要開票給壬○○，所以
    透過我去看報紙買人頭票，我打電話買票，對方叫計程車送
    票過來，我就把票交給己○○了，這是銀貨二訖的事情」、
    「他跟我說這些票沒有要軋進去的，票到期前他會拿錢去換
    回來，他說當時有一筆土地貸款快要下來了，因為他也知道
    這種票是芭樂票不可能領到錢的，他知道我也是看報紙買來
    的」、「被告說要向我借票，但是我信用不好也沒票可以借
    他，我跟他說現在報紙上有很多可以買到票的廣告，看報紙
    就可以買了，他說他很忙，我說不然我幫他打電話問看看，
    但是他要拿錢來，我叫他跟我與對方送票的人都要在場，後
    來是在文華高中對面由計程車司機送來，己○○也在場，他
    當場把二萬多元拿給我，我再拿給計程車司機，時間我忘記
    了」、「（我當時）是（看報紙廣告接洽的），上面登載【
    票、借人或賣人、聯絡電話．．．．．．】，講好一張票三
    千元，我有告訴被告壹張人頭票三千元，看他買幾張票，就
    準備多少錢」、「我記得一開始是買了八、九張，後來為了
    換票又再多買一張，所以我在偵查中才會說己○○拿了二萬
    四千元買了八張芭樂票」（以上見原審卷宗第二二七至二三
    三頁）、「因為被告說要處理一些工程上的事情，要使用支
    票給地主，所以才透過我（買支票）」、「我比較不懂，所
    以沒有（向賣票的人問支票的簽發有沒有經過票主的同意）
    」、「他（指賣支票的人）說可以（向銀行）照會（票信）
    ，沒有說幾個月（內）可以照會」、「他拿票給我的時候（
    印章）就已經蓋好了」（以上見本院卷宗第一○七、一○八
    頁），依據證人庚○○之上開證詞，亦僅足認定被告有為買
    賣土地之事，要證人庚○○依據報紙所刊登之「借、賣支票
    」廣告，去購買已有蓋用印文但無法兌現之支票。被告既需
    以一張三千元之代價購買空白支票，且販賣支票之人亦已在
    支票蓋用印文，並告知各該支票可向銀行查詢票據信用之期
    間（即可簽發並交付他人而不致被拒收之期間），則謂買受
    上開支票之被告，主觀上會甘負偽造有價證券重責，而買受
    未獲授權簽發之支票，此尚非可認與情理契合。雖公訴人指
    訴被告有意圖供行使之用而偽造有價證券之犯意，原審判決
    亦為此認定，惟被告收受取得上開空白支票之時，支票上面
    既已蓋有印文，且證人庚○○亦於原審法院證稱：在購買支
    票之時，被告有說這些支票必須要可向銀行照會過等語（見
    原審卷宗第二三五頁），核與證人壬○○、丙○○、丁○○
    在原審法院證述其等向銀行查證之情形相符，則被告在請證
    人庚○○代購空白支票之時，主觀上有無購買未獲授權簽發
    之空白支票之意，已屬無從依據推測而為被告有此犯意之認
    定。況就本案被告嗣後簽發使用上開空白支票之情形觀之，
    依據本案證人壬○○之證詞，附表編號三所示之支票係證人
    壬○○向被告借用，則謂被告會為此目的而犯偽造有價證券
    罪，此顯有悖情理。另外，依據本案證人丙○○、丁○○在
    原審法院之證詞，被告均係為清償已經積欠之工程款之目的
    ，而簽發附表編號四至九所示之支票分別交付給上開證人。
    被告要以上開支票清償之工程款，既屬已經積欠在先之債務
    ，被告交付偽造之支票給上開證人，最終亦不能發生任何清
    償債務之效果，則謂被告會基於偽造有價證券之不確定故意
    ，甘冒偽造有價證券罪責，以偽造支票之犯罪手段應付證人
    丙○○、丁○○之清償債務要求，此亦難認會與情理相合。
    而就被告簽發附表編號一、二所示支票給證人壬○○部分，
    依據證人壬○○在原審法院之證詞，係被告於九十二年間六
    月間為支付其所經營之「敦城建設企業有限公司」向壬○○
    購買台中縣潭子鄉○○段四○之一、四○之三號土地（面積
    約一萬五千坪）之部分定金而交付（見原審卷宗第二一一、
    二一二、二一五頁），惟依據被告與證人壬○○就上開土地
    所簽訂之土地買賣契約書，其簽約日期係九十二年四月二十
    日，土地買賣價金係九千三百五十萬元，被告需要支付之定
    金係現金四百五十萬元及八百五十萬元之期票，此有證人壬○○所提出之上開土地買賣契約書影本在卷可稽（見九十三
    年度偵字第一○號偵卷第三○至三三頁）。則被告簽發附表
    編號一、二所示支票交給證人壬○○，顯在上開契約已經簽
    訂之後。再依據證人壬○○在原審法院所證：被告就上開契
    約已經支付六十萬元現金及有一百多萬元之支票兌現等語，
    上開附表編號一、二所示支票之交付，亦不足使證人壬○○
    需負上開土地買賣契約移轉土地所有權之義務之效果。證人
    壬○○亦在原審法院證稱其並未移轉土地所有權，亦未因收
    受上開支票，而受有任何損失。則被告是否會基於偽造有價
    證券之不確定故意，甘冒偽造有價證券罪責，以偽造支票之
    犯罪手段支付上開土地買賣契約之部分定金，衡諸情理，亦
    有疑義。在別無其他佐證之情形下，本院亦無從為此認定。
六、綜上理由，本院認本案尚無積極之證據足以證明被告有意圖
    供行使之用而偽造有價證券之確定犯意與不確定故意，則其
    在主觀上認有獲得授權之情形下，請人填寫附表編號一、二
    、三所示支票之發票金額及發票日等事項，而將上開支票交
    付給證人壬○○之行為，自難論以意圖供行使之用而偽造有
    價證券之罪責。公訴人對被告所為之上開指訴，係屬犯罪不
    能證明，依法應為無罪之諭知。
七、又，本案被告以上開手法取得附表編號一、二、三所示支票
    並予簽發使用，上開支票日後不能兌現，雖屬被告不能推稱
    不知之事項。惟就附表編號三所示之支票部分，既係證人壬○○向被告借用，公訴人於起訴書亦未指訴被告使用此張支
    票之目的，就此部分，自難依據推測而認定被告簽發並交付
    上開支票，係基於不法所有之意圖且為詐術之實施。另就附
    表編號一、二所示支票部分，公訴人於起訴書雖指訴被告有
    為自己不法所有之犯意，並將之充作土地買賣價金之一部分
    ，惟公訴人就此部分並未提出積極之證據及論述。且依據證
    人壬○○在原審法院所為之證詞與其所提出之土地買賣契約
    書，上開附表編號一、二所示支票之交付，並不足使證人壬○○需負上開土地買賣契約移轉土地所有權之義務之效果。
    證人壬○○亦在原審法院證稱其並未移轉土地所有權，亦未
    因收受上開支票，而受有任何損失。如再審酌證人壬○○在
    偵查中曾經證稱：「（被告）最早給我二百五十萬元支票，
    支票發票人是誰我忘記了，後來他告訴我該張支票無法提示
    ，所以才改換這兩張本案有問題的支票給我」乙情（見九十
    三年度偵字第一○號偵卷第五七頁），及其在原審法院所證
    「被告就上開契約已經支付六十萬元現金及有一百多萬元之
    支票兌現」等語，以及證人庚○○亦曾在原審法院證稱：被
    告有告知在支票發票日前，會用錢將支票換回之情（見原審
    卷宗第二三一頁）觀之，被告簽發上開不能兌現之支票之目
    的，應僅在藉此維繫土地買賣契約，尚難認定其有為自己不
    法所有之意圖。此即與刑法詐欺罪之構成要件不符。依據本
    案卷證資料及公訴人之舉證，本院尚無從獲致：被告係為自
    己不法所有之犯意，而簽發附表編號一、二、三所示支票之
    心證，爰不認定被告有犯刑法第三百三十九條之詐欺罪，併
    此敘明。
八、本案被告之犯罪係屬不能證明，原審判決認定被告有犯意圖
    供行使之用而偽造有價證券罪，自有未合。是被告上訴指摘
    原審判決對其論罪科刑不當，其上訴為有理由，應由本院將
    原審判決撤銷，改判被告無罪。
九、本案臺灣臺中地方法院檢察署檢察官將該署九十二年度偵字
    第二○四一八號、九十三年度偵字第一二二四七號、九十四
    年度偵字第一六五四號刑事偵查案件移送原審法院併辦意旨
    雖認：被告基於意圖為自己不法所有之詐欺取財概括犯意，
    而為下列犯行，即：（一）於九十一年六月十二日，以其所
    經營位於臺中市○○路四五○號之「宏岳安養院」大樓鋁門
    窗尚未裝設為由，由案外人杜昭龍（另經檢察官為不起訴處
    分）出面，至告訴人子○○所經營之「聯輝玻璃行」，與告
    訴人子○○訂立契約，請告訴人子○○為被告施工，工程總
    價為一百七十五萬元，並由告訴人子○○簽發票面金額為二
    十萬元之支票予被告，杜昭龍同時亦簽發同面額之本票交付
    告訴人子○○，分別作為履約之擔保。嗣告訴人子○○於施
    工期間陸續完工，被告所給付之客票四張（面額共計一百二
    十七萬七千六百七十五元）均跳票而未兌現，而以此方式詐
    得上開告訴人之施工材料及施工服務共計七十七萬七千六百
    七十五元（九十二年度偵字第二○四一八號）；（二）被告
    於九十二年四月間，以「敦城公司」代表人名義，向「家駒
    營造有限公司」之代表人辛○○佯稱「敦城公司」所有之坐
    落臺中縣潭子鄉○○段四○之一、四○之三地號土地，已依
    行政院農業委員會規定，提出開發興建住宅之申請為由，與
    告訴人辛○○簽約出售該工程進行中之土石天然級配予告訴
    人辛○○，且要求告訴人辛○○給付履約保證金三百萬元。
    辛○○乃簽發支票二紙支付。惟該工程遲至九十二年八月間
    ，仍無開工跡象，經辛○○催促後，竟又以因工程申請延宕
    所致，並表示要支付遲延利息給辛○○，並拿出二十萬元客
    票一張交付，但要辛○○以五萬元現金支付差額，辛○○受
    騙再度給付五萬元現金，但己○○隨即逃匿，支票亦不獲兌
    現，告訴人辛○○始之受騙（九十三年度偵字第一二二四七
    號）；（三）被告又於九十二年七月二十八日，以「敦城公
    司」負責人名義，向甲○○佯稱：「敦城公司」承建坐落南
    投縣草屯鎮五六三之三等地號等十筆土地上面之「翡翠商業
    大樓」，首期工程即地下一、二、三層之挖土及支撐工程要
    找人承包，而與告訴人甲○○訂立土方與基礎工程合約，施
    工工程款共計一百九十二萬元，並約定所挖出之土方一萬八
    千立方公尺以每立方六十五元合計一百十七萬元由甲○○價
    購，兩者相抵應再補給甲○○七十五萬元。嗣告訴人甲○○
    於完工後，被告再與陳文銘串通，謂「翡翠商業大樓」已轉
    包給陳文銘興建，陳文銘則於九十二年九月十五日簽發高美
    玲名義之二十萬元及五十五萬元之支票共二張用以支付工程
    款，但上開支票均不獲兌現，被告並另再以「芭樂票」向告
    訴人甲○○調借五十萬元，致告訴人甲○○被騙一百七十五
    萬元（九十四年度偵字第一六五四號）；因被告就上開部分
    涉犯連續詐欺取財罪嫌。惟本案公訴人起訴被告犯意圖供行
    使之用而偽造有價證券罪，既屬犯罪不能證明，且本院亦未
    認定被告就檢察官起訴部分有犯刑法詐欺取財罪，則被告就
    上開經移送原審法院併辦部分，縱使有犯詐欺取財罪，此亦
    非本案起訴效力所及，自無從於本案併予審理，應退由移案
    機關另為適當之處分，併此敘明（原審法院漏未退回併案卷
    宗）。
十、據上論斷，應依刑事訴訟法第三百六十九條第一項前段、第
    三百六十四條、第三百零一條第一項，判決如主文。
本案經檢察官乙○○到庭執行職務。
中    華    民    國    95    年    12    月    6     日
              刑事第三庭  審判長法  官  王  增  瑜
                                法  官  胡  忠  文
                                法  官  廖  柏  基
上列正本證明與原本無異。
檢察官得上訴。
被告不得上訴。
如不服本判決應於收受送達後十日內向本院提出上訴書狀，其未
敘述上訴之理由者並得於提起上訴後十日內向本院補提理由書（
均須按他造當事人之人數附繕本）。
                                書記官  王  麗  英
中    華    民    國    95    年    12    月    7     日
附表：
┌──┬───┬──────┬────┬────┬─────┬───┐
│編號│發票人│付   款   人│帳    號│票    號│ 發票金額 │發票日│
│    │      │            │        │        │（新臺幣）│      │
├──┼───┼──────┼────┼────┼─────┼───┤
│一  │戊○○│臺灣省合作金│28424-3 │0000000 │1,200,000 │9.5.│
│    │      │庫松山分行  │        │        │          │      │
│    │      │            │        │        │          │      │
├──┼───┼──────┼────┼────┼─────┼───┤
│二  │同  右│同        右│同   右 │0000000 │1,300,000 │9.10.│
├──┼───┼──────┼────┼────┼─────┼───┤
│三  │同  右│同        右│同   右 │0000000 │300,000   │9.10.│
├──┼───┼──────┼────┼────┼─────┼───┤
│四  │同  右│同        右│同   右 │不   詳 │285,000   │9.│
├──┼───┼──────┼────┼────┼─────┼───┤
│五  │同  右│同        右│同   右 │0000000 │213,000   │9.10.│
├──┼───┼──────┼────┼────┼─────┼───┤
│六  │同  右│同        右│同   右 │0000000 │375,000   │9.│
├──┼───┼──────┼────┼────┼─────┼───┤
│七  │同  右│同        右│同   右 │0000000 │285,000   │9.│
├──┼───┼──────┼────┼────┼─────┼───┤
│八  │同  右│同        右│同   右 │0000000 │250,000   │8.│
├──┼───┼──────┼────┼────┼─────┼───┤
│九  │同  右│同        右│同   右 │0000000 │150,000   │8.│
└──┴───┴──────┴────┴────┴─────┴───┘
                                                    Ｒ


司法院資訊處製作；財團法人民間司法改革基金會備份。
